【裁判字號】    99,聲,11
【裁判日期】    990309
【裁判案由】    停止執行
【裁判全文】
臺灣臺北地方法院民事裁定                99年度聲字第11號
聲  請  人  乙○○
相  對  人  甲○○
上列當事人間聲請停止執行事件，本院裁定如下：
    主  文
聲請人供擔保新臺幣拾萬捌仟參佰參拾參元後，臺灣士林地方法
院九十七年度執勇字第四一二七０號執行事件之強制執行程序，
於本院九十九年度再字第一號再審之訴事件判決確定前應暫予停
止。
    理  由
一、按有回復原狀之聲請，或提起再審或異議之訴，或對於和解
    為繼續審判之請求，或提起宣告調解無效之訴、撤銷調解之
    訴，或對於第4 條第1 項第5 款之裁定提起抗告時，法院因
    必要情形或依聲請定相當並確實之擔保，得為停止強制執行
    之裁定，強制執行法第18條第2 項定有明文。
二、本件聲請人聲請意旨略以：相對人甲○○執本院94年度重訴
    字第613 號確定判決為執行名義，向台灣士林地方法院聲請
    於新台幣（下同）50萬元對聲請人財產為強制執行；惟伊業
    已向本院提起再審之訴，爰依法聲請供擔保裁定停止台灣士
    林地方法院97年度執勇字第41270 號執行事件之強制執行程
    序等語。
三、查，聲請人上開主張之事實，業經本院調閱該執行卷宗及本
    院94年度重訴字第613 號債務不履行損害賠償事件和99年度
    再字第1 號卷宗審究後，認為聲請人之聲請為有理由，應予
    准許。查上開執行事件係相對人甲○○持本院94年度重訴字
    第613 號民事確定判決為執行之名義，聲請對本件聲請人之
    財產於該判決應給付相對人甲○○之美金折合新台幣（下同
    ）50萬元部分聲請強制執行。準此，本院審酌相對人甲○○
    聲請強制執行之債權本金為50萬元，其因停止執行所受之損
    害，應為訴訟事件未確定而停止執行期間，其本得利用上開
    金額而未經利用之利息損失；另上開再審之訴之民事訴訟，
    其標的金額逾民事訴訟法上訴第三審之最低金額150 萬元，
    參考各級法院辦案期限實施要點規定，第一、二、三審通常
    程序審判案件之期限分別為1 年4 個月、2 年、1 年，共計
    4 年4 個月，則兩造間本案訴訟審理之期限約需4 年4 個月
    ，預估聲請人提起再審之訴及聲請停止強制執行，因而致相
    對人之執行延後之期間，並依法定利率年息5%（民法第203
    條參照），計算適當之擔保金額為108,333元(計算式如下：
    500,000 x5% x（4+4/12）＝108,333.33，元以下四捨五入
    ），取其概數108,333元作為相對人因聲請人提起再審之訴
    而停止執行致未能即時受償之損害額，認本件擔保金以10萬
    8,333元為適當。
四、依強制執行法第18條第2 項，裁定如主文。
中    華    民    國    99    年    3     月    9     日
                  民事第五庭    法  官  陳靜茹
以上正本係照原本作成
如對本裁定抗告須於裁定送達後10日內向本院提出抗告狀，並繳
納抗告費新臺幣1,000 元
中    華    民    國    99    年    3     月    9     日
                                書記官  鄭雅雲

司法院資訊處製作；財團法人民間司法改革基金會備份。
